---
title: "Título del Reporte"
author: "Autor del Reporte"
date: "2 de diciembre de 2017"
output:
  html_document:
    theme: lumen
    highlight: haddock
    df_print: paged
---

```{r setup, include=FALSE}
# En el preambulo se puede especificar el Tema ('theme: default'), se puede escoger alguno de los siguientes temas:

#"default", "cerulean", "journal", "flatly", "readable", "spacelab", "united", "cosmo", "lumen", "paper", "sandstone", "simplex", "yeti"

#Setear los parámetros de los 'chunks' 
# echo: Si es =TRUE se muestra el código dentro del chunk
# eval: Si es =TRUE se compila (ejecutan) las líneas de código dentreo del chunk
# message: Si es =TRUE se muestran los mensajes que salen de la Consola ('Console')
# warning: Si es =TRUE se muestran las advertencias que salen de la Consola 
knitr::opts_chunk$set(echo = TRUE,message=FALSE, warning=FALSE)

```

### R Markdown

This is  for authoring HTML, PDF, and MS Word documents. For more details on using R Markdown see <http://rmarkdown.rstudio.com>.

When you click the **Knit** button a document will be generated that includes both content as well as the output of any embedded R code chunks within the document. You can embed an R code chunk like this:

```{r cars}
summary(cars)
```


## Ejemplo: Chunk

```{r eval=FALSE}
#echo: permite verificar si se muestra o no el código
#eval: cuando es verdadero permite que se ejecuten las lineas de codigo.
2+2
x<-1:100
```



## Including Plots

You can also embed plots, for example:

```{r pressure, echo=FALSE}
plot(pressure)
```

Note that the `echo = FALSE` parameter was added to the code chunk to prevent printing of the R code that generated the plot.


##Hola Todos
Mi edad es `r cars[1,2]`

## Graficos 'plotly'

### Ejemplo 1: Gráfico de puntos

```{r message=FALSE, warning=FALSE}
library(plotly) # Cargamos la libreria


# Ejemplo 1: Gráfico de Puntos -------------------------------

d <- diamonds[sample(nrow(diamonds), 1000), ]

p <- plot_ly(
  d, x = ~carat, y = ~price,
  color = ~carat, size = ~carat
)

p
```


### Ejemplo 2: Gráfico de Lineas

```{r}
x <- c(1:100)
random_y <- rnorm(100, mean = 0)
data <- data.frame(x, random_y)

p <- plot_ly(data, x = ~x, y = ~random_y, type = 'scatter', mode = 'lines')

p
```

### Ejemplo 3: Gráfico de Área


```{r echo=FALSE}
density <- density(diamonds$carat)

p <- plot_ly(x = ~density$x, y = ~density$y, type = 'scatter', mode = 'lines', fill = 'tozeroy') %>%
  layout(xaxis = list(title = 'Carat'),
         yaxis = list(title = 'Density'))
p
```

### Gráfico de Barras

```{r}
library(dplyr)

p <- ggplot2::diamonds %>% count(cut, clarity) %>%
  plot_ly(x = ~cut, y = ~n, color = ~clarity)

p
```


### Gráfico de Pastel

```{r,echo=FALSE}
USPersonalExpenditure <- data.frame("Categorie"=rownames(USPersonalExpenditure), USPersonalExpenditure)
data <- USPersonalExpenditure[,c('Categorie', 'X1960')]

p <- plot_ly(data, labels = ~Categorie, values = ~X1960, type = 'pie') %>%
  layout(title = 'United States Personal Expenditures by Categories in 1960',
         xaxis = list(showgrid = FALSE, zeroline = FALSE, showticklabels = FALSE),
         yaxis = list(showgrid = FALSE, zeroline = FALSE, showticklabels = FALSE))
p
```

### Gráfico de Caja

```{r}
p <- plot_ly(y = ~rnorm(50), type = "box") %>%
  add_trace(y = ~rnorm(50, 1))
p
```


### Gráfico de Ejes paralelos

```{r echo=FALSE}
p <- plot_ly(type = 'parcoords', line = list(color = 'blue'),
             dimensions = list(
               list(range = c(1,5),
                    constraintrange = c(1,2),
                    label = 'A', values = c(1,4)),
               list(range = c(1,5),
                    tickvals = c(1.5,3,4.5),
                    label = 'B', values = c(3,1.5)),
               list(range = c(1,5),
                    tickvals = c(1,2,4,5),
                    label = 'C', values = c(2,4),
                    ticktext = c('text 1', 'text 2', 'text 3', 'text 4')),
               list(range = c(1,5),
                    label = 'D', values = c(4,2))
             )
  )
p

```

### Gráficos 3D (Superficies)

```{r}
#Gráficos 3D (Superficies)  ------------------------------------

p <- plot_ly(z = ~volcano) %>% add_surface()
p

```


### Animaciones

```{r}
library(gapminder)

p <- gapminder %>%
  plot_ly(
    x = ~gdpPercap, 
    y = ~lifeExp, 
    size = ~pop, 
    color = ~continent, 
    frame = ~year, 
    text = ~country, 
    hoverinfo = "text",
    type = 'scatter',
    mode = 'markers'
  ) %>%
  layout(
    xaxis = list(
      type = "log"
    )
  )
p

```

