---
title: "Ejemplo Clase 7"
author: "David Pachacama"
date: "8 de abril de 2018"
output:
  rmarkdown::html_document:
    theme: paper
---

```{r setup, include=FALSE}
# “default”, “cerulean”, “journal”, “flatly”, “readable”, “spacelab”, “united”, “cosmo”, “lumen”, “paper”, “sandstone”, “simplex”, “yeti”

library(knitr)
library(DT)

load("Analisis/Modelos.RData")
knitr::opts_chunk$set(echo = FALSE,warning = FALSE,message = FALSE)
```

## Análisis de Regresión

### Datos

Mostramos una parte de la base de datos `cars` usando el paquete `knitr` y la función `kable`:

```{r}
#names(cars) = c("speed", "dist",  "Belen")
kable(cars[1:10,])
```

Ahora usando el paquete `DT` y la función `datatable`:

```{r}
#datatable(cars)
```



Analizaremos la base de datos `cars` que se encuentra disponible en el ambiente base de R. A continuación mostramos estadístico descriptivos de la base de datos:

```{r cars}
summary(cars)
library(Hmisc)
#latex(summary(cars))
```

## Gráficos

A contuación mostramos graficos cruzados de las variables de la base de datos.

```{r graf1}
plot(cars)
```

## Modelos

### Gráfica de los modelos

### Modelo 1

Usando la función `plot()`. Gráfico de la recta de regresión.

```{r}
#modelo1= lm(data=cars,`Belén`~dist)
plot(cars$dist,cars$Belén)
abline(modelo1,lwd=3,col='red')
```

Usando el paquete `ggplot2`. Gráfico de la recta de regresión.

```{r}
library(ggplot2)
p = ggplot(data=cars,aes(x=dist,y=`Belén`))+geom_point()+geom_smooth(method=lm)
```

Usando el paquete `plotly`. Gráfico de la recta de regresión.

```{r}
library(plotly)
ggplotly(p)


```


