---
title: Análisis Regresión
author: Cristian P.
date: Abril,12
output:
  prettydoc::html_pretty:
    theme: architect
    highlight: github
---

```{r setup, include=FALSE}
# “default”, “cerulean”, “journal”, “flatly”, “readable”, “spacelab”, “united”, “cosmo”, “lumen”, “paper”, “sandstone”, “simplex”, “yeti”

library(knitr)
library(DT)

load("Analisis/Modelos.RData")
knitr::opts_chunk$set(echo = FALSE,warning = FALSE,message = FALSE)
```

## Análisis de Regresión

### Datos

Mostramos una parte de la base de datos `cars` usando el paquete `knitr` y la función `kable`:

```{r}
#names(cars) = c("speed", "dist",  "Belen")
cars2=cars
names(cars2)=c("speed","dist","$Belen=x^2 + 2x$")
kable(cars2[1:10,])
```

Ahora usando el paquete `DT` y la función `datatable`:

```{r}
datatable(cars)
```



Analizaremos la base de datos `cars` que se encuentra disponible en el ambiente base de R. A continuación mostramos estadístico descriptivos de la base de datos:

```{r cars}
summary(cars)
library(Hmisc)
#latex(summary(cars))
```

## Gráficos

A contuación mostramos graficos cruzados de las variables de la base de datos.

```{r graf1}
plot(cars)
```

## Modelos

### Gráfica de los modelos

### Modelo 1

Usando la función `plot()`. Gráfico de la recta de regresión.

```{r}
#modelo1= lm(data=cars,`Belén`~dist)
plot(cars$dist,cars$Belén)
abline(modelo1,lwd=3,col='red')
```

Usando el paquete `ggplot2`. Gráfico de la recta de regresión.

```{r}
library(ggplot2)
p = ggplot(data=cars,aes(x=dist,y=`Belén`))+geom_point()+geom_smooth(method=lm)
p
```

Una vez estimados los coeficientes del modelo de regresión siguiente:

\[
Belen_i=\beta_0+\beta_1 dist_i + \varepsilon_i
\]

```{r}
#library(pander)
options(digits=2)
#panderOptions('digits', 2)
b0 = modelo1[["coefficients"]][["(Intercept)"]]
b1 = modelo1[["coefficients"]][["dist"]]
```

Obtenemos las siguientes estimaciones.

- $\hat\beta_0 = `r b0`$
- $\hat\beta_1 = `r b1`$

La ecuación de la recta de regresión es:

\[
Belen=`r b0`+`r b1` dist
\]

```{r}
resumen1= summary(modelo1)
r2=resumen1[["r.squared"]]
```


El $R^2=`r r2`$

#### ANOVA

Se muestra a continuación la tabla ANOVA del modelo.


<!-- html table generated in R 3.4.4 by xtable 1.8-2 package -->
<!-- Sat Apr 14 12:31:00 2018 -->
<table border=1>
<tr> <th>  </th> <th> Df </th> <th> Sum Sq </th> <th> Mean Sq </th> <th> F value </th> <th> Pr(&gt;F) </th>  </tr>
  <tr> <td> dist </td> <td align="right"> 1 </td> <td align="right"> 1672210.59 </td> <td align="right"> 1672210.59 </td> <td align="right"> 185.16 </td> <td align="right"> 0.0000 </td> </tr>
  <tr> <td> Residuals </td> <td align="right"> 48 </td> <td align="right"> 433495.40 </td> <td align="right"> 9031.15 </td> <td align="right">  </td> <td align="right">  </td> </tr>
   </table>
   


```{r}
#library(xtable)
#print(xtable(anova(modelo1)),type="html")
```


```{r}
anova(modelo1)
```


### Plotly

Usando el paquete `plotly`. Gráfico de la recta de regresión.

```{r}
library(plotly)
ggplotly(p)
```
